臺灣高雄地方法院民事判決　　　　　　　98年度訴字第1114號
原　　　告　甲○○
被　　　告　丙○○
　　　　　　乙○○
　　　　　　　　　　　　樓
上列當事人間請求清償債務事件，本院於民國98年8 月5 日辯論
終結，判決如下：
    主      文
原告之訴駁回。
訴訟費用由原告負擔。
    事實及理由
一、原告主張：被告丙○○為原告之母，被告乙○○為原告之弟
    ，於民國78年間，原告父親即訴外人張欽波感念原告每週返
    家探親，全家夜臥地舖，於心不忍，令原告在家附近洽購新
    屋，原告因此購買高雄縣鳳山市○○路○段262 巷15號4 樓
    公寓（下稱系爭房屋），由原告支付簽約金、頭期款及各期
    款，共計新臺幣（下同）300,000 元，另由張欽波貸款850,
    000 元，共同合資購買系爭房屋，作為家庭共有財產，並暫
    將系爭房屋登記在被告丙○○名下，詎被告丙○○於88年間
    將系爭房屋所有權移轉登記予被告乙○○，且於96、97年間
    將系爭房屋出租他人，每月租金8,000 元，迄今獲利共20餘
    萬元，嗣張欽波於97年9 月20日死亡，原告為張欽波繼承人
    之一，依原告出資比例加計原告繼承張欽波之應繼分，原告
    對系爭房屋應有1/2 持分權利，為此，爰請求被告償還原告
    300,000 元及21年期間之利息，並請求被告給付出租系爭房
    屋之租金利益105,000 元，以上共計1,000,000 元。並聲明
    ：被告應給付原告1,000,000 元。
二、被告則以：當時原告僅先墊付240,000 元，並非出資購屋，
    事後原告回眷村老家時，由被告丙○○以現金分4 期攤還，
    還款當時沒有其他人在場，因為是親子關係，故未讓原告簽
    發收據，原告與二哥張騏郎通話時，在電話中坦承被告丙○
    ○已清償該筆代墊款，又原告主張之事實，業經本院家事庭
    審理後不予採認，原告再以相同事由提起本訴，顯無理由等
    語，資為抗辯。並聲明：原告之訴駁回。
三、兩造不爭執事實：
（一）系爭房屋於78年間購置，登記在被告丙○○名下，原告向
      賣方支付部分價金，被告丙○○於88年間將系爭房屋所有
      權移轉登記予被告乙○○，並有建物所有權狀為證。
（二）被告與訴外人張駿郎、張騏郎向本院家事庭提起遺產分割
      之訴，經本院以98年度家訴字第10號受理，原告於該案審
      理中主張系爭房屋為張欽波遺產，應列入分配，為該案所
      不採，並有本院98年度家訴字第10號判決書為證。
四、原告主張系爭房屋為家庭共有財產，而暫登記於被告丙○○
    名下，詎被告丙○○未經同意於88年間將系爭房屋所有權移
    轉登記予被告乙○○，且於96、97年間將系爭房屋出租他人
    ，為被告所否認，並以前揭情詞置辯，經查：
（一）系爭房屋原係於78年間登記於被告丙○○名下，於88年12
      月2 日登記於被告乙○○名下等情，為兩造所不爭執，復
      有土地登記第一類謄本、建物所有權狀、土地所有權狀在
      卷可稽，自足信為實在。
（二）原告主張系爭房屋之實際所有權應為家庭共有財產，僅暫
      登記在被告丙○○名下一節，為被告所否認。按當事人主
      張有利於己之事實者，就其事實有舉證之責任，民事訴訟
      法第277 條前段定有明文。查原告主張系爭房屋僅暫登記
      於被告丙○○名下一節，已為被告所否認，故原告就此有
      利於己之事，應負舉證責任。原告雖指稱系爭房屋應為家
      庭共有財產等，惟均未提出任何事證以實其說，是就原告
      上開所指，實僅有原告一人之陳述而已，並無其他事證可
      資證明，從而原告既迄本件訴訟終結，猶未能舉證證明，
      自尚難僅憑原告之指述，即遽論系爭房屋應為原告家庭共
      有財產之事實，故原告之主張，顯不足採。
（三）又按依土地法所為之登記，有絕對之效力，此為土地法第
      43條所明定，被告2 人既先後登記為系爭房屋之所有權人
      ，在原告未能證明被告2 人取得系爭房屋有無效原因等之
      情形下，被告2 人自應視為合法取得系爭房屋之所有權。
      從而，原告依據系爭房屋應為家庭共有財產，請求被告應
      給付1,000,000 元，尚屬無據。
五、綜上所述，原告主張系爭房屋僅暫登記於被告丙○○，未提
    出事證證明，是原告依據系爭房屋應為家庭共有財產，請求
    被告應給付1,000,000 元，為無理由，應予駁回。
六、本件事證已臻明確，兩造其餘主張陳述及所提之證據，經審
    酌後於本件判決結果無影響，爰不逐一論述，附此敘明。
七、綜上所論，原告之訴為無理由，依民事訴訟法第78條，判決
    如主文。
中　　華　　民　　國　　96　　年　　8　　月　　19 　　日
                      民事鳳山分庭    法　官  林意芳
上為正本係照原本作成。
如不服本判決，應於送達後20日內，向本院提出上訴狀並表明上
訴理由，如於本判決宣示後送達前提起上訴者，應於判決送達後
10日內補提上訴理由書（須附繕本）。
中　　華　　民　　國　　96　　年　　8　　月　　21 　　日
                                      書記官  陸艷娣
